【裁判字號】    97,交易,39
【裁判日期】    970731
【裁判案由】    過失傷害
【裁判全文】
臺灣基隆地方法院刑事判決              97年度交易字第39號
公  訴  人  臺灣基隆地方法院檢察署檢察官
被      告  戊○○
上列被告因過失傷害案件，經檢察官提起公訴（97年度偵字第10
81號），於準備程序進行中，被告就被訴事實已為有罪之陳述，
本院乃裁定改依簡式審判程序進行審理，並判決如下：
如下︰
    主  文
戊○○因過失傷害人，致重傷，處拘役伍拾日，如易科罰金，以
新臺幣壹仟元折算壹日。
    事實及理由
一、本件犯罪事實引用起訴書（如附件）之記載。
二、按最重本刑為3 年以下有期徒刑、拘役或專科罰金之罪，以
    及刑法第320 條、第321 條之竊盜罪，經第二審判決者，不
    得上訴於第三審法院，刑事訴訟法第376 條第1 款、第2 款
    定有明文。又除簡式審判程式、簡易程式及第376 條第1 款
    、第2 款所列之罪之案件外，第一審應行合議審判，民國96
    年3 月21日總統公佈、同年月23日施行之刑事訴訟法第284
    條之1亦有明文規定。茲查本案被告戊○○係犯刑法第284條
    第1項後段之過失傷害致重傷罪，依上開規定得行獨任審判
    。又被告所犯刑法第284條第1項後段之過失傷害致重傷罪，
    核非死刑、無期徒刑、最輕本刑為3年以上有期徒刑之罪或
    高等法院管轄第一審案件，被告於準備程序進行中，就上開
    被訴過失傷害致重傷之犯罪事實為有罪之陳述，經告知其簡
    式審判程序之旨，並聽取公訴人、被告之意見後，本院乃依
    刑事訴訟法第273條之1第1 項之規定，裁定改以簡式審判程
    序進行本案之審理。
三、證據名稱：
    (一)被告之自白。
    (二)代行告訴人乙○○於警詢、偵查中之證述。
    (三)道路交通事故現場圖、道路交通事故調查報告表(一)(二)、現
      場照片18張。
    (四)被害人甲○○○行政院衛生署基隆醫院診斷書、97年3月
      24日基病字第0970002151號函及甲○○○急診病歷、就診
      相關紀錄。
四、核被告所為，係犯刑法第284條第1項後段之過失傷害致重傷
    罪。又被告於肇事後，向到場處理員警坦承肇事，自首而願
    接受裁判，有偵查卷附基隆市○○○道路交通事故肇事人自
    首情形紀錄表可稽，爰依刑法第62條前段之規定減輕其刑。
    本院審酌被告並無重大不良素行，其駕車過失造成被害人甲○○○受傷，然被害人甲○○○亦有違規穿越道路之過失，
    且為肇事主因，併慮及被害人甲○○○受傷程度，且被告尚
    未與被害人甲○○○達成和解賠償損害，暨被告犯後坦承犯
    行之態度良好等一切情狀，量處如主文所示之刑，併諭知易
    科罰金之折算標準。
據上論斷，應依刑事訴訟法第284條之1、第273條之1第1項、第
310條之2、第454條，刑法第284條第1項後段、第62條前段、第
41條第1項前段，刑法施行法第1條之1，判決如主文。
本案經檢察官丁○○到庭執行職務。
中    華    民    國    97    年    7    月    31    日
                  刑事第三庭法    官  林淑鳳
以上正本證明與原本無異。
對於本件判決如有不服，應於收受送達後10日內，向本院提出上
訴書狀，上訴於臺灣高等法院，並按他造當事人之人數附具繕本
。
中    華    民    國    97    年    8     月    1     日
                            書 記 官  王靜敏
附錄論罪法條：
中華民國刑法第284條第1項後段
（過失傷害罪）
因過失傷害人者，處 6 月以下有期徒刑、拘役或 5 百元以下罰
金，致重傷者，處1年以下有期徒刑、拘役或5百元以下罰金。
從事業務之人，因業務上之過失傷害人者，處 1 年以下有期徒刑
、拘役或1 千元以下罰金，致重傷者，處 3 年以下有期徒刑、
 拘役或2千元以下罰金。
附件：
臺灣基隆地方法院檢察署檢察官起訴書
                                      97年度調偵字第80號
    被      告  戊○○  男  33歲（民國○○年○月○○日生）
                        住基隆市○○區○○路28巷3號之2
                        國民身份證統一編號：Ｚ000000000號
上列被告因過失傷害案件，已經偵查終結，認應該提起公訴，茲
將犯罪事實及證據並所犯法條分敘如下：
            犯罪事實
一、戊○○因施用毒品案件，經臺灣基隆地方法院於民國95年8
    月31日以95年度基簡字第793號判處有期徒刑5確定，於96年
    4月21日縮短刑期執行完畢（非累犯），猶不知悔改，於97
    年1月18日晚上19時50分許，騎乘車號AE9─090號重型機車
    ，由基隆市○○路往基隆火車站方向行駛，直行在一般車道
    上，本應注意車前狀況，隨時採取必要之安全措施，而依當
    時天候雨、夜間有照明設備、路面濕潤、無缺陷、無障礙物
    、視距良好、無號誌等一切情況，並無不能注意之情形，竟
    疏於注意車前人車動向，前方適有行人甲○○○原應注意行
    人須行走行人穿越道，不得任意橫越馬路，竟亦疏未注意違
    規由信一路124號對面處由左至右穿越道路，戊○○機車閃
    避不及，車頭撞及違規橫越馬路之行人甲○○○，甲○○○
    經送行政院衛生署基隆醫院急救，致仍受有左側枕葉併腦室
    出血、水腦症、右側骨盆骨折、右側小腿深度撕裂傷併皮瓣
    剝離約12公分、右側大腿穿刺傷亡約4X2公分、左小腿撕裂
    傷約2公分低血溶性休克等身體及健康難治之重傷害。戊○○並於肇事後向前來處理車禍之基隆市警察局交通隊警員自
    首犯行，坦承肇事而表示願意接受裁判。
二、案經本署檢察官依職權指定甲○○○之子乙○○代行告訴及
    基隆市警察局第二分局報請偵辦。
    證據並所犯法條
一、上揭犯罪事實，業據被告戊○○於警詢及偵查中坦承不諱，
    核與告訴人之子乙○○於警詢及偵查中指訴情節相符，且甲○○○確因此受有上開重傷害，亦有行政院衛生署基隆醫院
    診斷證明書1紙、病歷資料１份附卷可參。而甲○○○所受
    之傷害，經基隆醫院醫生鑑定認為：「病患甲○○○因車禍
    所受之傷害的確達於危及生命之重傷害，至截至目前，病患
    仍呈植物人狀態，需人二十四小時看護。」此有該醫院97年
    3月24日基醫病字第0970002151號函1紙可佐。此外，復有照
    片18張及道路交通事故現場圖、道路交通事故調查報告表?
    、?、中華民國交通部製發汽車駕駛照執照影本及行車執照
    影本各1份在卷可佐。
二、按汽車行駛時，駕駛人應注意車前狀況，隨時採取必要之安
    全措施，道路交通安全規則第94條第3項各定有明文。被告
    駕車自應注意上述道路交通安全規定，再依卷付之交通事故
    調查報告表所示，本件肇事時天候雨、夜間有照明設備、路
    面濕潤、無缺陷、無障礙物、視距良好、無號誌等一切情況
    ，並無不能能注意之情形，詎被告疏未注意前方人車，致不
    慎發生本件事故，被告顯有過失。雖告訴人未遵守同規則第
    134條第1款之規定：「行人穿越道路，應依下列規定：
    一、設有行人穿越道、人行天橋或人行地下道者，必須經由
    行人穿越道、人行天橋或人行地下道穿越，不得在其一百公
    尺範圍內穿越道路。」而疏未行走在人行穿越道，是本件車
    禍送台灣省基宜區車輛行車事故鑑定委員會鑑定，認為：「
    行人甲○○○，未行走行人穿越道，逕行在三快車道以上之
    單行道穿越道路不當，且未注意右側來車被撞，為肇事主因
    。戊○○於雨夜駕駛重機車，疏未注意車前狀況，為肇事次
    因。」等情，有該委員會97年4月22日基宜鑑字第970124號
    鑑定意見書1份附卷可稽。被告駕車過失之行為，與被害人
    甲○○○之傷害間，具有相當因果關係，雖甲○○○亦同有
    疏失，惟亦難就此卸免被告之過失責任，被告之犯嫌應堪認
    定。
二、核被告所為，係犯刑法第284條第1項後段之過失重傷害罪嫌
    。被告肇事後，於偵查機關未發覺犯罪前，經警員據報至現
    場處理時，當場自首犯行，表示願意接受裁判，此有基隆市
    ○○○道路交通事故肇事人自首情形紀錄表1紙可憑，請依
    法減輕其刑。
三、依刑事訴訟法第251條第1項提起公訴。
  此  致
臺灣基隆地方法院
中    華    民    國    97    年    5     月    15    日
                          檢  察  官  丙○○
本件正本經證明與原本無異
中    華    民    國    97    年    5     月    20    日
                          書  記  官  陳威志
附錄本案所犯法條：
刑法第284條第1項：
因過失傷害人者，處6月以下有期徒刑、拘役或5百元以下罰金，
致重傷者，處1年以下有期徒刑、拘役或5百元以下罰金。


司法院資訊處製作；財團法人民間司法改革基金會備份。
